【裁判字號】    97,上易,83
【裁判日期】    970331
【裁判案由】    竊盜
【裁判全文】
臺灣高等法院高雄分院刑事判決          97年度上易字第83號
上  訴  人  臺灣高雄地方法院檢察署檢察官
被      告  乙○○
上列上訴人因被告竊盜案件，不服臺灣高雄地方法院96年度易字
第3593號中華民國96年12月13日第一審判決（起訴案號：臺灣高
雄地方法院檢察署96年度速偵字第545 號），提起上訴，本院判
決如下：
    主  文
原判決撤銷。
乙○○攜帶兇器竊盜，累犯，處有期徒刑捌月。
    事  實
一、乙○○前因恐嚇取財案件，經臺灣高雄地方法院以94年度簡
    字第6379號判處有期徒刑4 月，於上訴後（臺灣高雄地方法
    院94年度簡上字第1061號），因於民國94年12月22日撤回上
    訴而確定，經發監執行，於95年6 月6 日執行完畢。詎其仍
    不知悔改，復意圖為自己不法所有，於96年8 月上旬某日下
    午2 時許（起訴書原誤載為96年10月18日，業經公訴檢察官
    更正），在屏東縣竹田鄉○○村○○路段，持其所有客觀上
    可對人身安全產生危害之六角扳手及T 字型扳手各1 支，竊
    取甲○○所有車牌號碼GL9-167 號重型機車之車牌1 面，得
    手後懸掛於其所有之車牌號碼PR2-993 號重型機車上（原車
    牌已因交通違規被監理機關查扣）。嗣於96年10月18日晚上
    9 時許，乙○○騎乘上開機車懸掛上開失竊車牌，行經高雄
    縣林園鄉○○街106 號前，為警員執行盤查時當場查獲，並
    扣得車牌號碼GL9-167 號車牌1 面（已發還甲○○領回）。
    案經高雄縣政府警察局林園分局報請臺灣高雄地方法院檢察
    署檢察官偵查起訴。
二、案經高雄縣政府警察局林園分局移送臺灣高雄地方法院檢察
    署檢察官偵查起訴。
    理  由
甲、程序方面：
一、扣押筆錄、扣押物品目錄表、贓物認領保管單各1 份、照片
    1 幀、高雄縣政府警察局車輛尋獲電腦輸入單、屏東縣警察
    局車輛協尋電腦輸入單各1 份，此類文書係被告以外之人於
    審判外所做之書面陳述，屬於傳聞證據。惟其本質上屬公務
    員本於職權所為，其正確性及可信性頗高，如有錯誤亦可請
    求更正，應屬159 條之4 第1 款由公務員職務上所製作之紀
    錄或證明文書，具有證據能力。
二、按被告以外之人（包括證人、鑑定人、告訴人、被害人及共
    同被告等）於審判外之陳述雖不符刑事訴訟法第159 條之1
    至之4 等4 條之規定，而經當事人於審判程序同意作為證據
    ，法院審酌該言詞陳述或書面陳述作成時之情況，認為適當
    者，亦得為證據；當事人、代理人或辯護人於法院調查證據
    時，知有刑事訴訟法第159 條第1 項不得為證據之情形，而
    未於言詞辯論終結前聲明異議者，視為有前項之同意，同法
    第159 條之5 定有明文。立法意旨在於傳聞證據未經當事人
    之反對詰問予以核實，原則上先予排除。惟若當事人已放棄
    反對詰問權，於審判程序中表明同意該等傳聞證據可作為證
    據；或於言詞辯論終結前未聲明異議，基於尊重當事人對傳
    聞證據之處分權，及證據資料愈豐富，愈有助於真實發見之
    理念，且強化言詞辯論主義，使訴訟程序得以順暢進行，上
    開傳聞證據亦均具有證據能力。本件證人甲○○固曾於警詢
    中為陳述，其性質雖屬傳聞證據，惟其未再於法院審理中為
    陳述，且查無符合同法第159 條之1 至之4 等前4 條之情形
    ，其所為之上開警詢筆錄內容，業經當事人於本院準備程序
    同意作為證據，本院審酌上開筆錄作成時，較無人情施壓或
    干擾，亦無不當取供之情形，認為以之作為本案之證據亦屬
    適當，是其於警詢中之證言，依刑事訴訟法第159 條之5 第
    1項規定，自具有證據能力。
乙、實體方面：
一、上開事實，迭據被告乙○○於警詢、偵查、原審及本院審理
    時坦承不諱，核與被害人甲○○於警詢中指訴之情節相符（
    見警詢卷第1 頁、第2 頁），並有扣押筆錄、扣押物品目錄
    表、贓物認領保管單各1 份、照片1 幀、高雄縣政府警察局
    車輛尋獲電腦輸入單、屏東縣警察局車輛協尋電腦輸入單各
    1 份在警詢卷第6 頁至第9 頁、第11頁至第14頁可稽。本件
    事證明確，被告竊盜犯行，堪以認定。
二、按刑法上所謂「兇器」，其種類並無限制，凡客觀上對於人
    之生命、身體、安全構成威脅，具有危險性之兇器均屬之，
    且祇須行竊時攜帶此種具有危險性之兇器為已足，並不以攜
    帶之初有行兇之意圖為必要（最高法院79年度台上字第5253
    號判例意旨參照）。查被告乙○○持以行竊之六角扳手及T
    型扳手各1 支（經被告丟棄而未扣案），均為鐵器材質之事
    實，業據被告於原審時坦承在卷（見原審卷第20頁），以之
    揮擊，客觀上足以對人之身體、安全構成威脅，顯為具有危
    險性之兇器無訛。核被告乙○○所為，係犯刑法第321 條第
    1 項第3 款之攜帶兇器竊盜罪。又起訴書所載被告犯罪時間
    原有誤載，已經公訴檢察官於原審審理時予以更正，併予敘
    明（見原審卷第19頁）。查被告前因恐嚇取財案件，經原審
    法院以94年度簡字第6379號判處有期徒刑4 月，於上訴後（
    原審法院94年度簡上字第1061號），因於94年12月22日撤回
    上訴而確定，經發監執行，於95年6 月6 日執行完畢，有臺
    灣高等法院被告前案紀錄表1 份在卷可按，其受徒刑之執行
    完畢，5 年以內故意再犯有期徒刑以上之罪，為累犯，依法
    加重其刑。
三、原判決以被告乙○○罪證明確，因予論罪科刑，固非無見；
    惟查：被告迄今仍未與被害人甲○○和解，賠償被害人之損
    失，且被告為累犯，原審卻僅量刑有期徒刑7 月，顯然過輕
    ，尚有未洽。公訴人循被害人之請求上訴，亦執此指摘原判
    決不當，為有理由，自應由本院將原判決予以撤銷改判。爰
    審酌被告前有恐嚇取財罪前科之素行，有臺灣高等法院被告
    前案紀錄表1 份在卷可按，其因所騎乘機車之車牌遭監理所
    查扣，即率爾竊取被害人甲○○之車牌，所為自應受相當之
    刑事非難。惟念被告雖攜帶兇器行竊，然所竊財物僅車牌1
    面，價值非鉅，事後並已發還被害人領回，被告犯後坦承犯
    行，並表示知錯悔改之意，態度尚佳及其犯罪之手段、智識
    程度高職肄業、生活狀況等一切情狀，量處有期徒刑8 月。
    又被告持以行竊之六角扳手及T 字型扳手各1 支，並非違禁
    物，且已經被告丟棄而未扣案，業據被告於偵訊及原審審理
    時供承在卷（見偵查卷第4 頁、原審卷第20頁），為避免日
    後執行困難，故不為沒收之諭知，併此敘明。
據上論斷，應依刑事訴訟法第369 條第1 項前段、第364 條、第
299 條第1 項前段，刑法第321 條第1 項第3 款、第47條第1 項
，判決如主文。
本案經檢察官蔡國禎到庭執行職務。
中    華    民    國    97    年    3     月    31    日
                  刑事第二庭  審判長法  官  林正雄
                                    法  官  陳啟造
                                    法  官  黃壽燕
以上正本證明與原本無異。
不得上訴。
中    華    民    國    97    年    3     月    31    日
                                    書記官  梁雅華
附錄本判決論罪之法條：
中華民國刑法第321條：
犯竊盜罪而有左列情形之一者，處6 月以上、5 年以下有期徒刑
：
一  於夜間侵入住宅或有人居住之建築物、船艦或隱匿其內而犯
    之者。
二  毀越門扇、牆垣或其他安全設備而犯之者。
三  攜帶兇器而犯之者。
四  結夥3 人以上而犯之者。
五  乘火災、水災或其他災害之際而犯之者。
六  在車站或埠頭而犯之者。
前項之未遂犯罰之。


司法院資訊處製作；財團法人民間司法改革基金會備份。
